最高法院刑事判決　　　　　　　　　　　　　　　八十七年度台上字第一○二六號
　　上　訴　人　甲○○
右上訴人因違反藥事法案件，不服臺灣高等法院高雄分院中華民國八十六年十二月三
日第二審判決( 八十六年度上訴字第二二五九號，起訴案號：臺灣高雄地方法院檢察
署八十六年度偵字第一六九八九號 )，提起上訴，本院判決如左：
    主  文
上訴駁回。
　　理  由
按刑事訴訟法第三百七十七條規定，上訴於第三審法院，非以判決違背法令為理由，
不得為之。是提起第三審上訴，應以原判決違背法令為理由，係屬法定要件。如果上
訴理由狀並未依據卷內訴訟資料，具體指摘原判決不適用何種法則或如何適用不當，
或所指摘原判決違法情事，顯與法律規定得為第三審上訴理由之違法情形，不相適合
時，均應認其上訴為違背法律上之程式，予以駁回。本件原判決依憑上訴人甲○○之
供述及證人張榮豐之證詞，予以綜合判斷，認上訴人之自白與證人證述之情節相吻合
，足見上訴人之自白與事實相符，其確有轉讓禁藥安非他命一次予張榮豐吸用之事實
明確，而成立藥事法第八十三條第一項之轉讓禁藥罪。因而維持第一審論處上訴人明
知禁藥而轉讓罪刑之判決，駁回上訴人在第二審之上訴，已詳敘其調查證據之結果及
認定犯罪事實所憑之證據及理由，所為論斷均有卷存資料可資覆按，從形式上觀察，
要無違背法令之情形。至關於刑之量定及緩刑之宣告，係實體法上賦予法院得為自由
裁量之事項，是否宣告緩刑，法院本屬有權斟酌決定。如未宣告緩刑，自不生不適用
法則之違法問題；又上訴人所犯本件違反藥事法第八十三條第一項轉讓禁藥罪，其最
重法定本刑為五年以下有期徒刑，不合易科罰金之條件，自無從為易科罰金折算標準
之諭知。上訴意旨對於原判決依憑上述證據所為之論斷，究竟有如何不適用法則或適
用不當之違法情事，並未依據卷內訴訟資料具體指明，徒憑己見，泛詞指稱伊在誌恆
興業有限公司上班，警方人員持搜索票至伊住處搜索，並未發現有麻醉藥品，偵訊時
警方提出電話監聽錄音，使伊承認犯行，其實該通電話係張榮豐來電要求伊幫忙，因
係多年朋友，只好相陪，只此一次卻後悔莫及。又上訴人前因違反麻醉藥品管理條例
案件，經判處有期徒刑五月，易科罰金執行完畢，係當年年輕氣盛，替他人頂罪，並
非不知悔改。而上訴人退伍後貸款購屋，每月需付新台幣二萬九千餘元貸款，又育有
一子，全家生活重擔，全由上訴人負擔，如入獄執行後再找工作困難，因上訴人的無
知犯此案，可能造成居住之房屋，無法付貸款，遭銀行拍賣，屆時妻兒將露宿街頭，
生活無依，請求為緩刑之宣告，或改判易科罰金云云。顯非適法之第三審上訴理由。
應認其上訴違背法律上之程式，予以駁回。本件既為程序判決，所請宣告緩刑，無從
斟酌，併此敘明。
據上論結，應依刑事訴訟法第三百九十五條前段，判決如主文。
中      華      民      國    八十七    年      三      月     十九     日
                              最高法院刑事第七庭
                                  審判長法官  董  明  霈
                                        法官  丁  錦  清
                                        法官  林  茂  雄
                                        法官  王  居  財
                                        法官  王  德  雲
      右正本證明與原本無異
                                              書  記  官
中      華      民      國    八十七    年      三      月    二十七    日
